臺灣屏東地方法院刑事判決　　　　　　　100年度訴字第861號
公　訴　人　臺灣屏東地方法院檢察署檢察官
被　　　告　許文勳
選任辯護人　吳春生律師
上列被告因違反毒品危害防制條例等案件，經檢察官追加起訴（
100 年度偵字第3115號）本院判決如下：
    主  文
許文勳犯如附表所示之罪，各處如附表所示之刑。應執行有期徒
刑拾陸年陸月；未扣案販賣毒品所得共計新臺幣陸仟元沒收，如
全部或一部不能沒收時，以其財產抵償之；未扣案行動電話壹支
（含SIM 卡壹張，門號為零玖壹伍參參參參零柒號）沒收，如全
部或一部不能沒收時，追徵其價額；扣案之中心衝壹支、鑰匙壹
支、T 字型六角扳手壹支均沒收。
    事  實
一、許文勳前於民國98年間因施用毒品案件，經本院以98年簡字
    第1613號判處有期徒刑6 月確定，甫於99年5 月10日因徒刑
    易科罰金而執行完畢。詎其不知悔改，明知海洛因係毒品危
    害防制條例第2 條第2 項第1 款所列第一級毒品，不得非法
    持有、販賣，竟意圖營利，基於販賣第一級毒品海洛因之犯
    意，以其所持用0000000000號行動電話作為販毒聯絡工具，
    分別於：
  (一)99年8 月22日晚間8 時52分許，蔡雁如以其所持用00000000
    00號行動電話與許文勳所持用上開行動電話聯絡，向許文勳
    購買新臺幣（下同）1000元海洛因後，由許文勳將海洛因送
    至屏東縣屏東市○○路之猋師傅自助餐店外交付予蔡雁如，
    再由蔡雁如當場支付現金1000元予許文勳後完成交易。
  (二)99年8 月25日凌晨1 時9 分許，蔡雁如以其所持用00000000
    00號行動電話與許文勳所持用上開行動電話聯絡，向許文勳
    購買1000元海洛因後，由許文勳將海洛因送至屏東縣屏東市
    ○○路○路旁交付予蔡雁如，再由蔡雁如當場支付現金1000
    元予許文勳後完成交易。
  (三)99年8 月25日晚間11時9 分許，蔡雁如以其所持用00000000
    00號行動電話與許文勳所持用上開行動電話聯絡，向許文勳
    購買1000元海洛因後，由許文勳將海洛因送至屏東縣屏東市
    和平陸橋旁交付予蔡雁如，再由蔡雁如當場支付現金1000元
    予許文勳後完成交易。
  (四)99年8 月27日下午4 時45分許，蔡雁如以其所持用00000000
    00號行動電話與許文勳所持用上開行動電話聯絡，向許文勳
    購買1000元海洛因後，由許文勳將海洛因送至屏東縣屏東市
    和平陸橋旁交付予蔡雁如，再由蔡雁如當場支付現金1000元
    予許文勳後完成交易。
  (五)99年9 月17日上午6 時24分許，蔡雁如以其所持用00000000
    00號行動電話與許文勳所持用上開行動電話聯絡，向許文勳
    購買1000元海洛因後，由許文勳將海洛因送至蔡雁如所居住
    屏東縣屏東市○○路85號彩虹大樓外交付予蔡雁如，再由蔡
    雁如當場支付現金1000元予許文勳後完成交易。
  (六)99年9 月18日晚間11時32分許，蔡雁如以其所持用00000000
    00號行動電話與許文勳所持用上開行動電話聯絡，向許文勳
    購買1000元海洛因後，由許文勳將海洛因送至屏東縣屏東市
    ○○路上之傻瓜冰茶飲料店外交付予蔡雁如，再由蔡雁如當
    場支付現金1000元予許文勳後完成交易。
二、許文勳另意圖為自己不法之所有，分別於：
  (一)100 年5 月6 日上午8 時許，在高雄市三民區○○○路63號
    對面，見張應俊所有9987-ZX 號黑色自小客車價值約60萬元
    ）停放於該處無人看守，竟先以隨身攜帶客觀上足為兇器之
    金屬中心衝破壞車體右後方玻璃後，再進入車內以自備鑰匙
    發動電源等方式，竊得上開自小客車，並為圖躲避查緝，旋
    即改懸掛其所有之1771-WT 號牌乘用。
  (二)100 年5 月19日凌晨4 時許，屏東縣屏東市○○路與西樂街
    口處，見劉依鈴所有之自小客車0866-E7 號停放在屏東市○
    ○路與西樂街口，竟趁四下無人之際，攜帶客觀上足為兇器
    之T 字型六角扳手，並以之竊取該車號牌2 面。嗣同年月20
    日中午12時30分許，其駕駛改掛1771-WT 號車牌之9987-ZX
    號自小客車，行經屏東市○○路、自由路口，為警察覺當場
    逮捕，並在該自小客車內扣得0866-E7 號車牌2 面、中心衝
    1 支、汽車鑰匙1 支、T 字型六角扳手1 支等物。
三、案經臺東縣警察局大武分局與屏東縣政府警察局分別報請臺
    灣屏東地方法院檢察署檢察官偵查起訴。
    理  由
一、證據能力部分：
  (一)按被告以外之人於偵查中向檢察官所為陳述，除顯有不可信
    之情況者外，得為證據，刑事訴訟法第159 條之1 第2 項定
    有明文。偵查中對被告以外之人（包括證人、鑑定人、告訴
    人、被害人及共同被告等）所為之偵查筆錄，或被告以外之
    人向檢察官所提之書面陳述，性質上均屬傳聞證據。惟現階
    段刑事訴訟法規定檢察官代表國家偵查犯罪、實行公訴，依
    法其有訊問被告、證人及鑑定人之權，證人、鑑定人且須具
    結，而實務運作時，檢察官偵查中向被告以外之人所取得之
    陳述，原則上均能遵守法律規定，不致違法取供，其可信度
    極高，職是，被告以外之人前於偵查中已具結而為證述，除
    反對該項供述得具有證據能力之一方，已釋明「顯有不可信
    之情況」之理由外，不宜遽指該證人於偵查中之陳述不具證
    據能力。經查，證人蔡雁如於偵查中向檢察官所為之陳述，
    業經證人依法具結，被告復均未抗辯該審判外陳述有何顯不
    可信之情況，亦不請求證人到庭接受對質詰問，本院審酌上
    揭證人陳述時之外在環境，並無何顯不可信之情況，揆諸上
    開說明，應認前揭證人於偵查中向檢察官所為之陳述，得為
    證據，具有證據能力。
  (二)按被告以外之人於審判外之陳述，雖不符刑事訴訟法第159
    條之1 至第159 條之4 規定，而經當事人於審判程式同意作
    為證據，法院審酌該言詞陳述或書面陳述作成時之情況，認
    為適當者，亦得為證據；當事人、代理人或辯護人於法院調
    查證據時，知有該法第159 條第1 項不得為證據之情形，而
    未於言詞辯論終結前聲明異議者，視為有前項之同意，該法
    第159 條之5 業已明揭其旨。本件公訴人、被告及其辯護人
    均對於證人即被害人張應俊、劉依鈴、證人蔡雁如於警詢時
    之陳述，行動電話門號0000000000號行動電話通訊監察譯文
    、屏東縣政府警察局搜索扣押筆錄、扣押物品目錄表、贓物
    認領保管單等證據，均未爭執其證據能力，本院並審酌該證
    據作成時之情況，認為並無不適當者，依上開說明，均認應
    有證據能力。
二、訊據被告許文勳就上開檢察官起訴之犯罪事實均坦承不諱，
    核與證人蔡雁如、證人即竊盜案件之被害人張應俊、劉依鈴
    等人之證述均大致相符，復有行動電話門號0000000000號行
    動電話通訊監察譯文（事實欄一部分）、屏東縣政府警察局
    搜索扣押筆錄、扣押物品目錄表、贓物認領保管單、採證照
    片20張（事實欄二部分）等證據在卷可查，堪認被告上開任
    意姓自白核與事實相符，洵足採信。是本件被告犯行均堪認
    定，應依法論科。
三、論罪科刑：
  (一)按海洛因為毒品危害防制條例第2 條第2 項第1 款所稱之第
    一級毒品。是核被告許文勳就事實欄一所示將海洛因販賣予
    蔡雁如部分所為，均係犯毒品危害防制條例第4 條第1 項之
    販賣第一級毒品罪，被告許文勳先非法持有第一級毒品，進
    而販賣，其歷次持有之低度行為應被各次販賣之高度行為所
    吸收，不另論罪。
  (二)按刑法第321 條第1 項第3 款之攜帶兇器竊盜罪，係以行為
    人攜帶兇器竊盜為其加重條件，此所謂兇器，其種類並無限
    制，凡客觀上足對人之生命、身體、安全構成威脅，具有危
    險性之兇器均屬之，且祇須行竊時攜帶此種具有危險性之兇
    器為已足，並不以攜帶之初有行兇之意圖為必要（最高法院
    79年度台上字第5253號判例意旨參照），經查被告於為上開
    事實欄二(一)部分犯行時所攜帶之中心衝1 支，於為事實欄二
    (二)部分犯行時所攜帶之T 字型六角扳手1 支等物，其前端刃
    部均係金屬材質製成、質地堅硬，是前開所列物品於客觀上
    均具有危險性，且對人之生命、身體構成威脅，足供兇器使
    用，自屬兇器無疑。是核被告於事實欄二(一)、(二)所為，均係
    犯刑法第321 條第1 項第3 款之加重竊盜罪。
  (三)被告所犯上開販賣第一級毒品罪（共6 罪）及攜帶兇器竊盜
    罪（共2 罪）間，犯意各別、時地行為亦互殊，均應予分論
    併罰。
  (四)被告有如事實欄所載之犯罪科刑執行情形，有臺灣高等法院
    被告前案紀錄表各1 份在卷可查，其於有期徒刑執行完畢後
    5 年內，再故意觸犯本件均為有期徒刑以上之罪，構成累犯
    ，應依刑法第47條第1 項規定加重其刑（至法定刑為死刑、
    無期徒刑部分，依法不得加重，附此敘明）。被告所為事實
    欄一(一)部分販賣第一級毒品犯行，於偵查程序（臺東縣警察
    局大武分局武警偵字第1000000743號卷第5 頁參照）及本院
    審理時均自白犯罪，應依毒品危害防制條例第17條第2 項減
    輕刑度；又審酌被告雖為販賣第一級毒品海洛因之犯行，然
    其販賣第一級毒品之量價值共計6000元，其自承所賺取之利
    益亦非現金利益，而係向同樣經營應召站之證人蔡雁如調取
    應召站小姐支援之便利性（本院卷第97頁參照），如就事實
    欄一(二)至(六)部分科予被告販賣第一級毒品罪之法定最低度刑
    即無期徒刑，或就事實欄一(一)所示犯行依前揭規定減刑後之
    最低刑度即有期徒刑15年，將使被告人身自由遭受長期之剝
    奪，對其個人權益影響至鉅，與其所犯情節相互權衡之下，
    恐有刑罰過苛之虞，而非全無可值同情憫恕之處，本院審酌
    上情，認被告所涉販賣第一級毒品罪部分，認均應適用刑法
    第59條酌減其刑，並就被告同有刑之加重減輕情形而依法先
    加後減（並遞減輕）之。
  (五)爰審酌被告有如事實欄所示之犯罪科刑紀錄，素行不佳，且
    查：
  1.就販賣第一級毒品部分，被告無視於我國政府禁絕毒害之堅
    定立場，僅圖一己私人經濟利益，明知毒品具有成癮性、濫
    用性，對社會深具危害，任將海洛因賣予他人，致使買受之
    吸毒者更加產生依賴性及成癮性，戕害國民健康與社會治安
    ；被告尚值壯年，不思正當工作營生，竟為謀個人私利，無
    視於政府制定毒品危害防制條例之立法美意，及毒品對於自
    身健康之戕害及國家對於杜絕毒品犯罪之禁令，販賣第一級
    毒品海洛因，並造成毒品之流通及助長泛濫，而購買毒品者
    ，甚多因施用毒品之結果，減低工作能力，且一般均無正當
    工作收入，若非尋求親友經濟奧援，常會藉竊盜、搶奪等行
    為或再將購入之毒品重新販出牟利，以資作購買毒品費用，
    是被告惡性不可謂不重，然則犯後於本院審理時終能坦認犯
    行，且販賣對象亦僅1 人、數量亦寡等一切情狀，分別量處
    如主文所示之刑。
  2.就攜帶兇器竊盜部分，被告正值青壯年，卻不思以正當途逕
    取得財物，恣意竊取物品，對於他人財產安全及社會秩序產
    生一定程度之危害；所竊得之汽車，價值約60萬元，且屬於
    他人日常使用之交通工具，顯然影響被害人張應俊之交通活
    動，所竊得之車牌雖不影響被害人交通工具之功用，然平白
    增加被害人報警及申請補發車牌之困擾；犯後始終坦承犯行
    ，態度良好等一切情狀，爰各量處如主文所示之刑。並另就
    被告所犯上開各罪定其應執行刑，以示懲儆。
  (六)沒收部分：
  1.按犯販賣毒品罪者，其犯罪所得之財物均沒收之，係採義務
    沒收主義。故販賣毒品所得之對價，不問其中成本若干，利
    潤多少，均應全部諭知沒收，貫徹政府查禁煙毒之決心，以
    符立法本旨，亦有最高法院91年度臺上字第2419號判決意旨
    可供參照。被告先後6 次未扣案販賣第一級毒品海洛因所得
    之財物共6000元，屬被告犯罪所得之財物，應依毒品危害防
    制條例第19條第1 項義務沒收主義之規定，併予宣告沒收之
    ，如全部或一部不能沒收時，以其財產抵償之。
  2.未扣案行動電話（含SIM 卡1 張，門號為0000000000號），
    經被告於警詢中供承係其所有，且供連絡本件販賣毒品之用
    ，並有前揭通訊監察譯文在卷可考，亦堪採憑，該行動電話
    1 支暨SIM 卡1 張雖未扣案，仍應依毒品危害防制條例第19
    條第1 項之規定，於該罪項下對被告宣告沒收，如全部或一
    部不能沒收時，應追徵價額（最高法院99年6 月29日99年度
    第5 次刑事庭會議(二)決議意旨參照）。
  3.扣案之中心衝1 支、鑰匙1 支，係被告所有，且供渠為上開
    事實欄二(一)所示竊盜犯行所用之工具，扣案之T 字型六角扳
    手1 支，亦係被告所有，且供其為上開事實欄二(二)所示竊盜
    犯行所用之工具，業經被告供承在卷，爰依刑法第38條第1
    項第2 款規定，併予於各該犯罪項下諭知沒收。
  4.至其餘扣案物，雖亦均屬被告所有，而為其供承明確，然難
    認係被告犯前揭竊盜案件時所使用之物，且亦非違禁物品，
    檢察官亦未聲請予以沒收，爰不另為沒收之諭知，併予敘明
    。
據上論斷，應依刑事訴訟法第299 條第1 項前段，毒品危害防制
條例第4 條第1 項、第17條第2 項、第18條第1 項、第19條第1
項，刑法第11條、第321 條第1 項第3 款、第47條第1 項、第59
條、第38條第1 項第2 款、第51條第5 款、第9 款，判決如主文
。
本案經檢察官許英輝到庭執行職務
中    華    民    國   100    年    11    月    16    日
                  刑事第四庭    審判長法  官  莊鎮遠
                                      法  官  潘怡珍
                                      法  官  李謀榮
以上正本證明與原本無異。
如不服本判決應於收受判決後10日內向本院提出上訴書狀，並
應敘述具體理由；其未敘述上訴理由者，應於上訴期間屆滿後
20日內向本院補提理由書（均須按他造當事人之人數附繕本）
「切勿逕送上級法院」。
中    華    民    國   100    年    11    月    16    日
                                      書記官  蔡進吉
附表：
┌──┬───────┬───────────────────────────┐
│編號│事實          │主文                                                  │
├──┼───────┼───────────────────────────┤
│1   │事實欄一(一)部分│許文勳販賣第一級毒品，累犯，處有期徒刑柒年肆月；未扣案│
│    │              │販賣毒品所得共計新臺幣壹仟元沒收，全部或一部不能沒收時│
│    │              │，以其財產抵償之；未扣案行動電話壹支（含SIM 卡壹張，門│
│    │              │號為零玖壹伍參參參參零柒號）沒收，如全部或一部不能沒收│
│    │              │時，追徵其價額。                                      │
├──┼───────┼───────────────────────────┤
│2   │事實欄一(二)部分│許文勳販賣第一級毒品，累犯，處有期徒刑拾伍年肆月；未扣│
│    │              │案販賣毒品所得共計新臺幣壹仟元沒收，全部或一部不能沒收│
│    │              │時，以其財產抵償之；未扣案行動電話壹支（含SIM 卡壹張，│
│    │              │門號為零玖壹伍參參參參零柒號）沒收，如全部或一部不能沒│
│    │              │收時，追徵其價額。                                    │
├──┼───────┼───────────────────────────┤
│3   │事實欄一(三)部分│許文勳販賣第一級毒品，累犯，處有期徒刑拾伍年肆月；未扣│
│    │              │案販賣毒品所得共計新臺幣壹仟元沒收，全部或一部不能沒收│
│    │              │時，以其財產抵償之；未扣案行動電話壹支（含SIM 卡壹張，│
│    │              │門號為零玖壹伍參參參參零柒號）沒收，如全部或一部不能沒│
│    │              │收時，追徵其價額。                                    │
├──┼───────┼───────────────────────────┤
│4   │事實欄一(四)部分│許文勳販賣第一級毒品，累犯，處有期徒刑拾伍年肆月；未扣│
│    │              │案販賣毒品所得共計新臺幣壹仟元沒收，全部或一部不能沒收│
│    │              │時，以其財產抵償之；未扣案行動電話壹支（含SIM 卡壹張，│
│    │              │門號為零玖壹伍參參參參零柒號）沒收，如全部或一部不能沒│
│    │              │收時，追徵其價額。                                    │
├──┼───────┼───────────────────────────┤
│5   │事實欄一(五)部分│許文勳販賣第一級毒品，累犯，處有期徒刑拾伍年肆月；未扣│
│    │              │案販賣毒品所得共計新臺幣壹仟元沒收，全部或一部不能沒收│
│    │              │時，以其財產抵償之；未扣案行動電話壹支（含SIM 卡壹張，│
│    │              │門號為零玖壹伍參參參參零柒號）沒收，如全部或一部不能沒│
│    │              │收時，追徵其價額。                                    │
├──┼───────┼───────────────────────────┤
│6   │事實欄一(六)部分│許文勳販賣第一級毒品，累犯，處有期徒刑拾伍年肆月；未扣│
│    │              │案販賣毒品所得共計新臺幣壹仟元沒收，全部或一部不能沒收│
│    │              │時，以其財產抵償之；未扣案行動電話壹支（含SIM 卡壹張，│
│    │              │門號為零玖壹伍參參參參零柒號）沒收，如全部或一部不能沒│
│    │              │收時，追徵其價額。                                    │
├──┼───────┼───────────────────────────┤
│7   │事實欄二(一)部分│許文勳攜帶兇器竊盜，累犯，處有期徒刑壹年，扣案之中心衝│
│    │              │壹支、鑰匙壹支均沒收。                                │
├──┼───────┼───────────────────────────┤
│8   │事實欄二(二)部分│許文勳攜帶兇器竊盜，累犯，處有期徒刑捌月，扣案之T 字型│
│    │              │六角扳手壹支沒收。                                    │
└──┴───────┴───────────────────────────┘
附錄本件論罪科刑法條：
中華民國刑法第321條
犯竊盜罪而有下列情形之一者，處6 月以上、5 年以下有期徒刑
，得併科新臺幣10萬元以下罰金：
一、侵入住宅或有人居住之建築物、船艦或隱匿其內而犯之者。
二、毀越門扇、牆垣或其他安全設備而犯之者。
三、攜帶兇器而犯之者。
四、結夥3 人以上而犯之者。
五、乘火災、水災或其他災害之際而犯之者。
六、在車站、埠頭、航空站或其他供水、陸、空公眾運輸之舟、
    車、航空機內而犯之者。
前項之未遂犯罰之。
毒品危害防制條例第4條
製造、運輸、販賣第一級毒品者，處死刑或無期徒刑；處無期徒
刑者，得併科新臺幣2 千萬元以下罰金。
製造、運輸、販賣第二級毒品者，處無期徒刑或7 年以上有期徒
刑，得併科新臺幣1 千萬元以下罰金。
製造、運輸、販賣第三級毒品者，處5 年以上有期徒刑，得併科
新臺幣7 百萬元以下罰金。
製造、運輸、販賣第四級毒品者，處3 年以上10年以下有期徒刑
，得併科新臺幣3 百萬元以下罰金。
製造、運輸、販賣專供製造或施用毒品之器具者，處1 年以上7
年以下有期徒刑，得併科新臺幣1 百萬元以下罰金。
前5 項之未遂犯罰之。